臺灣高雄地方法院刑事判決
110年度訴字第716號
公  訴  人  臺灣高雄地方檢察署檢察官
被      告  黃文郁


選任辯護人  王聖傑律師
            鄭智陽律師
被      告  黃柏宣


            高翊誠


上二人共同
指定辯護人  黃子芸律師
上列被告因毒品危害防制條例案件，經檢察官提起公訴（110年
度偵字第7326號、110年度偵字第7327號、110年度偵字第7328號
、110年度偵字第7329號），本院判決如下：
    主  文
黃文郁共同販賣第三級毒品未遂，處有期徒刑壹年貳月。扣案含
有第三級毒品成分之咖啡包共貳拾捌包（均含包裝袋各壹只，總
毛重１３３點２７公克），均沒收；扣案之ｉＰｈｏｎｅ手機壹支（門號：○
○○○○○○○○○號，含ＳＩＭ卡壹張），沒收。
黃柏宣共同販賣第三級毒品未遂，處有期徒刑貳年。扣案含有第
三級毒品成分之咖啡包共貳拾捌包（均含包裝袋各壹只，總毛重
１３３點２７公克），均沒收；扣案之ｉＰｈｏｎｅ手機壹支（門號：○○○○○
○○○○○號，含ＳＩＭ卡壹張），沒收。
高翊誠共同販賣第三級毒品未遂，處有期徒刑壹年。扣案含有第
三級毒品成分之咖啡包共貳拾捌包（均含包裝袋各壹只，總毛重
１３３點２７公克），均沒收。
    事  實
一、黃文郁、黃柏宣、高翊誠3人均知悉4-甲基甲基卡西酮（Mep
    hedrone）為毒品危害防制條例明定之第三級毒品，不得任
    意販賣，竟共同基於販賣第三級毒品4-甲基甲基卡西酮之犯
    意聯絡，由黃柏宣提供含上開毒品成分之咖啡包予黃文郁對
    外販售，黃文郁為尋找買家，遂於民國110年3月23日23時19
    分許在通訊軟體微信（WeChat）之「○○ ○○ ○○（100圖案）
    」公開群組，以暱稱「（飲料圖案）24小時【營】速速」名
    義發送「○○○○（飲料圖案）24小時【營】速速。私訊」暗示
    販賣毒品之訊息。嗣員警於執行網路巡邏勤務時發現，研判
    黃文郁有販賣毒品情事，遂假冒購毒者，自110年3月23日23
    時42分許起，透過微信以暱稱「○○」與黃文郁接洽，虛偽承
    諾表明願以新臺幣（下同）5,600元購買毒品咖啡包20包等
    意旨，並約定在高雄市○○區○○路00號之「○○○汽車旅館」交
    易。雙方達成協議後，黃文郁於翌（24）日22時40分許駕駛
    車號000-0000號自小客車搭載黃柏宣及高翊誠，由黃柏宣攜
    帶含有前開第三級毒品成分之咖啡包26包並在車上交予高翊
    誠，其等3人抵達○○○汽車旅館後，由黃文郁（起訴書誤載為
    黃柏宣）及高翊誠2人攜至該旅館000號房，將毒品咖啡包20
    包（總毛重96.15公克）交予佯裝買家之員警，嗣高翊誠、
    黃文郁欲向員警收取約定價金之際，員警旋即表明身分加以
    逮捕並附帶搜索，當場從高翊誠身上另扣得毒品咖啡包6包
    （總毛重27.68公克），復扣得黃文郁、黃柏宣2人供前述交
    易毒品咖啡包聯繫使用之iPhone手機各1支（含門號0000000
    000號、0000000000號之SIM卡各1張），另經黃柏宣同意後
    搜索黃柏宣之住處而扣得毒品咖啡包2包（總毛重9.44公克
    ），該次毒品交易因員警未有購買真意而未遂。
二、案經高雄市政府警察局新興分局報告臺灣高雄地方檢察署檢
    察官偵查起訴。
    理  由
壹、程序部分：
　　刑事訴訟法第159條之5規定，被告以外之人於審判外之陳述
    ，雖不符前4條之規定，而經當事人於審判程序同意作為證
    據，法院審酌該言詞陳述或書面陳述作成時之情況，認為適
    當者，亦得為證據；當事人、代理人或辯護人於法院調查證
    據時，知有第159條第1項不得為證據之情形，而未於言詞辯
    論終結前聲明異議者，視為有前項之同意。準此，本判決所
    引用各項被告以外之人審判外言詞或書面陳述，性質上雖屬
    傳聞證據，然審酌此等陳述作成時之外部情況俱無不當，復
    經檢察官、被告黃文郁、黃柏宣、高翊誠、及其等之辯護人
    均表示同意有證據能力（院卷第69頁、第74頁、第212頁、
    第338至339頁），直至言詞辯論終結前亦未聲明異議，嗣於
    審判程序業經依法調查，乃認作為證據應屬適當，自得採為
    認定事實之依據。
貳、實體部分：
一、上開事實業據黃文郁、黃柏宣、高翊誠於警詢、偵訊及本院
    審理中均坦承不諱（警一卷第5至8頁、第15至18頁、第26至
    28頁，偵一卷第23至32頁，院卷第66頁、第210至211頁、第
    335頁、第337至338頁、第374至375頁），核與證人黃文郁
    、黃柏宣、高翊誠各於警詢之證述相符（警一卷第3至10頁
    、第13至20頁、第24至33頁），並有高雄市政府警察局新興
    分局110年3月24日、110年3月25日搜索、扣押筆錄、扣押物
    品目錄表、扣押物品收據、黃柏宣之自願受搜索同意書、高
    雄市政府警察局新興分局五福二路派出所110年3月25日警員
    職務報告、員警在高雄市○○區○○街00號（○○○汽車旅館000號
    房）及000-0000號自小客車之逮捕暨搜索扣押照片、員警在
    高雄市○○區○○路0段00巷00號（黃柏宣住家）之搜索暨扣押
    物品照片、黃文郁與警方之微信對話紀錄翻拍照片與譯文、
    黃柏宣與黃文郁於微信之帳號資料、黃柏宣與黃文郁之微信
    對話紀錄翻拍照片與譯文、高雄市政府警察局新興分局111
    年4月22日高市警新分偵字第11171347200號函及其附件、高
    雄市立凱旋醫院（下簡稱凱旋醫院）110年5月11日濫用藥物
    成品檢驗鑑定書、高雄醫學大學附設中和紀念醫院檢驗醫學
    部毒物室（下簡稱高醫毒物室）111年3月7日濫用藥物檢驗
    報告、財團法人私立高雄醫學大學附設中和紀念醫院111年5
    月31日號函及其附件、凱旋醫院111年6月2日函文及111年4
    月29日濫用藥物成品檢驗鑑定書、扣案含有第三級毒品成分
    之毒品咖啡包28包（總毛重133.27公克，計算式：96.15＋27
    .68＋9.44＝133.27）、及黃柏宣與黃文郁供本案犯行使用之i
    Phone手機各1支（均含SIM卡1張）等在卷可佐（警一卷第46
    至55頁、第63頁、第70至101頁，偵一卷第81頁、第87至89
    頁、第95至99頁，院卷第131至185頁、第255至257頁、第26
    5至268頁、第271至272頁、第277至285頁），堪認被告3人
    之任意性自白與事實相符。
二、公訴意旨雖認被告3人販售之毒品咖啡包，除含有第三級毒品成分4-甲基甲基卡西酮外，同時亦含有第三級毒品成分甲基-N,N-二甲基卡西酮，而認定被告3人均涉犯販賣第三級毒品而混合2種以上之毒品未遂罪嫌，並應依毒品危害防制條例第9條第3項加重其刑。然查，針對本案扣案之毒品咖啡包送驗經過，詳述如下：
　㈠偵查中檢察官將被告3人原欲販售予佯裝買家員警之20包毒品
    咖啡包送請凱旋醫院抽驗10包，結果共2包檢驗出含有2種第
    三級毒品成分，檢察官據此起訴：
　　本案在偵查中將被告3人原欲販售予佯裝買家員警之20包毒
    品咖啡包送請凱旋醫院抽驗10包，經該院於110年5月11日出
    具其中2包檢驗結果含有2種第三級毒品成分即4-甲基甲基卡
    西酮（Mephedrone）及甲基-N,N-二甲基卡西酮（4-methy1-
    N,N-dimethy1cathinone）、其餘8包均僅含有4-甲基甲基卡
    西酮成分之報告，有該濫用藥物成品檢驗鑑定書1份存卷可
    查（偵一卷第95至99頁），檢察官據此提起公訴，而認定被
    告3人均涉犯販賣第三級毒品而混合2種以上之毒品未遂罪嫌
    ，並應依毒品危害防制條例第9條第3項加重其刑。
　㈡本院審理中將扣案毒品咖啡包共28包均送請高醫毒物室鑑定
    ，結果均僅含有1種第三級毒品成分即4-甲基甲基卡西酮：
　　本院嗣後將被告3人原欲販售予佯裝買家員警之毒品咖啡包2
    0包、自高翊誠身上扣得之毒品咖啡包6包、自黃柏宣住處扣
    得之毒品咖啡包2包共計28包送請高醫毒物室鑑定，結果顯
    示均僅含有1種第三級毒品成分即4-甲基甲基卡西酮，有111
    年3月7日高醫毒物室濫用藥物檢驗報告在卷可佐（院卷第13
    1至185頁）。而高醫嗣後函覆本院，說明該院並未檢出凱旋
    醫院110年5月11日檢驗鑑定書所載之第三級毒品成分甲基-N
    ,N-二甲基卡西酮之可能原因略以：本醫院毒物室於110年12
    月13日檢測號碼12-145（本醫院轉碼編號Z000000000）及檢
    測號碼12-148（本醫院轉碼編號Z000000000）之毒品咖啡包
    時，已有受潮結塊及潮濕有水滴之情形，蓋凡檢體狀況、採
    樣量及毒品成分含量等因素，皆可能會影響毒品的檢出，此
    檢體已有受潮結塊，而當檢體受潮，本醫院平均取樣0.2公
    克檢品進行檢測時，可能會有取樣不均的問題，導致檢品中
    極微量之毒品成分未能被取樣，進而無法偵測到該毒品成分
    等語，有111年5月31日高醫附法字第1110102980號函文在卷
    可佐（院卷第265至268頁）。
　㈢本院再將扣案28包毒品咖啡包當中未經抽驗之18包送請凱旋
    醫院複驗，結果亦顯示均僅含有1種第三級毒品成分4-甲基
    甲基卡西酮：
　　因檢驗結果有異，本院遂將先前未經凱旋醫院檢驗之18包毒
    品咖啡包均送請凱旋醫院複驗，結果顯示均僅含有1種第三
    級毒品成分即4-甲基甲基卡西酮，有111年4月29日高市凱醫
    驗字第73042號濫用藥物成品檢驗鑑定書存卷可查（院卷第2
    77至285頁）。而凱旋醫院函覆本院說明該院110年5月11日
    之檢驗鑑定書與高醫毒物室前揭檢驗報告鑑定結果不同之原
    因略以：本院濫用藥物檢驗實驗室之毒品鑑驗方法是經由氣
    相層析質譜儀分析，利用全質譜掃描方法同時鑑定第一級至
    第四級毒品、管制藥品與先驅原物料等品項。毒品鑑驗方法
    係依送驗證物當時狀態進行毒品成份鑑定，然未檢出亦可能
    因證物成份組成不均、採樣分析時的系統性誤差、檢體自然
    衰敗、分析儀器敏感度差異、量測不確定度或該毒品成份含
    量低於分析儀器檢測極限等因素所導致，因而呈現不一致性
    鑑定結果等語，有凱旋醫院111年6月2日高市凱醫檢字第111
    70941400號函文在卷可稽（院卷第271至272頁）。
　㈣綜合上述毒品檢驗報告，可知扣案毒品咖啡包28包，僅其中2
    包於偵查中曾經凱旋醫院檢驗出含有第2種第三級毒品成分
    甲基-N,N-二甲基卡西酮，其餘未經抽驗之18包毒品咖啡包
    ，及嗣後本院將扣案28包全部先後送凱旋醫院、高醫毒物室
    檢驗均未檢出前開成分。關於此鑑定結果之差異，高醫毒物
    室於111年5月31日回函表示：於110年12月13日檢驗時，毒
    品咖啡包已有受潮結塊及潮濕有水滴之情形，可能因此導致
    取樣不均，未能採樣檢品中極微量之毒品成分等語（院卷第
    267頁），而凱旋醫院於111年6月2日之函文中表示：毒品鑑
    驗方法係依送驗證物當時狀態進行毒品成份鑑定，然未檢出
    可能因證物成份組成不均等因素導致等語（院卷第272頁）
    。觀諸前開函文所述，扣案毒品咖啡包目前僅得檢出1種第
    三級毒品成分，至偵查中驗得之另1種第三級毒品成分即甲
    基-N,N-二甲基卡西酮，可能因成分較微量或分布不均，故
    經2家醫院分別鑑驗均未驗出。而被告3人雖曾一度認罪，表
    示對於扣案毒品咖啡包含有2種第三級毒品成分等客觀事實
    均承認等語（院卷第66頁），然嗣後均改稱：不知道毒品咖
    啡包混有2種以上第三級毒品成分等語（院卷第374至375頁
    ），另衡以扣案毒品咖啡包之各包毛重均為4公克至5公克上
    下，外觀包裝亦相同，有扣押物品目錄表及扣押物品照片在
    卷可佐（警一卷第48至50頁、第72至81頁），且黃柏宣供稱
    均係同一批購得等語（院卷第76至77頁），則該偵查中經檢
    驗含有2種第三級毒品成分之毒品咖啡包2包既然外觀、來源
    、毛重等節均與其他同樣欲販售予佯裝買家員警之18包無明
    顯差異，則該2包之成分是否有足夠證據可認與其他包有異
    ，亦即該2包毒品咖啡包確實含有第2種第三級毒品成分，已
    非無疑。復參酌被告3人先前均無毒品相關前科，有其等臺
    灣高等法院被告前案紀錄表在卷可佐，對於毒品咖啡包可能
    混有不只一種毒品成分等節，主觀上確實可能並無認知亦無
    從預見。綜合上情，關於被告3人販賣未遂之毒品咖啡包是
    否同時含有第2種第三級毒品成分此節，基於罪疑有利被告
    原則，應認均僅含1種第三級毒品成分即4-甲基甲基卡西酮
    ，而未含有起訴書犯罪事實欄所載之第2種第三級毒品成分
    甲基-N,N-二甲基卡西酮，故更正犯罪事實如事實欄所示。
三、按販賣毒品係違法行為，非可公然為之，亦無公定價格，且
    容易分裝、增減份量，而買賣之價格，可能隨時依交易雙方
    關係之深淺、購毒者之資力、需求量及對行情之認知、毒品
    來源是否充裕、查緝是否嚴謹、風險大小等情形，而異其標
    準，非可一概而論，從而販賣之利得，除販賣之價量俱臻明
    確外，委難查得實情，然販賣者從價差或量差中牟利之方式
    雖異，其意圖營利之販賣行為則無二致。尤以販賣之利得，
    除非經被告詳細供出所販賣之毒品之進價及售價，且數量俱
    臻明確外，實難查得其交易實情。而被告3人本件販賣甲基
    安非他命之犯行既為有償，已可認有營利意圖，況黃柏宣供
    稱：若本次販毒成功，我可以獲得幾百元等語（院卷第76頁
    ），黃文郁則稱：我本來是要用4,000元跟黃柏宣購買扣案
    的20包毒品，再以5,600元轉賣給他人，獲利1,600元等語（
    警卷第17頁），堪認被告3人均係基於營利意圖而為本案犯
    行，合於意圖營利之要件。
四、綜上，本件事證明確，黃文郁、黃柏宣、高翊誠上開犯行已
    堪認定，應予依法論科。
五、論罪科刑：
　㈠按販賣毒品之犯行，以售賣者與購買者雙方就買賣毒品之重
    要內容有所意思表示而達成契約之合致時，即已著手於販賣
    毒品構成要件之行為。又刑事偵查技術上所謂之「釣魚偵查
    」，係指對於原已犯罪或具有犯罪故意之人，以設計引誘之
    方式，使其暴露犯罪事證，而加以逮捕或偵辦而言，此純屬
    偵查犯罪技巧之範疇，並未違反憲法對於基本人權之保障，
    且於公共利益之維護有其必要性存在，又於此情形，因毒品
    購買者為辦案佯稱購買，而將販賣者誘出以求人贓俱獲，因
    其無實際買受之真意，且在警察監視之下伺機逮捕，事實上
    亦不能真正完成買賣，則該次行為，僅能論以販賣未遂。是
    核黃文郁、黃柏宣、高翊誠所為，均係犯毒品危害防制條例
    第4條第6項、第3項之販賣第三級毒品未遂罪。公訴意旨就
    被告3人係犯毒品危害防制條例第9條第3項、第4條第6項、
    第3項之販賣混合二種以上第三級毒品未遂罪，容有誤會，
    業如前述，惟因基本社會事實同一，對被告3人之防禦權不
    生影響，是依刑事訴訟法第300條規定，予以變更論罪法條
    。被告3人販賣第三級毒品前意圖販賣而持有第三級毒品之
    行為，為販賣之高度行為所吸收，不另論罪。被告3人就販
    毒犯行之間有犯意聯絡與行為分擔，應依刑法第28條論以共
    同正犯。
　㈡刑之減輕事由：
  ⒈毒品危害防制條例第17條第2項：
　　被告3人就其等所犯販賣第三級毒品未遂之犯行，於偵查及
    本院審理中均自白明確，業如前述，均應依毒品危害防制條
    例第17條第2項規定減輕其刑。
　⒉毒品危害防制條例第17條第1項：
　　按犯第4條至第8條、第10條或第11條之罪，供出毒品來源，
    因而查獲其他正犯或共犯者，減輕或免除其刑，同條例第17
    條第1項定有明文。經查：
　⑴黃柏宣固於警詢時稱毒品來源為綽號「○○」之人等語（警卷
    第32頁、第36頁），然經本院函詢是否因而查獲該毒品上游
    ，高雄市政府警察局新興分局函覆稱並未因而查獲該綽號「
    ○○」之人，有前開分局110年12月14日高市警新分偵字第110
    74105200號函暨職務報告在卷可佐（院卷第97至98頁），是
    黃柏宣並無本條減刑規定之適用。
　⑵黃文郁及高翊誠於警詢時均稱毒品來源為黃柏宣等語（警卷
    第7至8頁、第18頁），而警方以函文說明查獲本案之經過略
    以：員警與販毒者使用微信對話時並不清楚販毒者人數，僅
    1人與員警聯繫，直至面交時才見2名販毒者與警方交易。員
    警與販毒者約定交易時間後，提前佈署一組人員於汽車旅館
    内佯裝面交，另一組人員在外警戒，在外警戒人員見疑似販
    毒者黃文郁、高翊誠、黃柏宣同車前來，故於汽車旅館内之
    員警控制時，在外警戒之人員同時控制於車内等待之黃柏宣
    ，然因黃柏宣並非於面交現場遭查獲，故初始矢口否認與本
    案之關聯，於警方將黃文郁、高翊誠帶返所後隔離訊問，該
    2人皆坦承毒品來源為黃柏宣，但因隔離訊問時為不同員警
    訊問，故無法於時序上有所區分，僅能知悉兩人皆有坦承毒
    品來源等情，有高雄市政府警察局新興分局111年4月22日高
    市警新分偵字第11171347200號函暨職務報告在卷可佐（院
    卷第255至257頁），堪認員警於黃文郁、高翊誠告知毒品來
    源為黃柏宣之前，對於黃柏宣為本案販毒犯行之共犯此節尚
    未有合理懷疑存在，且因無法區分時序先後，故應認黃文郁
    、高翊誠均有毒品危害防制條例第17條第1項供出共犯規定
    之適用。
　⒊未遂部分：
　　刑事偵查技術上所謂之「釣魚偵查」，係指對於原已犯罪或
    具有犯罪故意之人，以設計引誘之方式，使其暴露犯罪事證
    ，而加以逮捕或偵辦而言，此純屬偵查犯罪技巧之範疇，並
    未違反憲法對於基本人權之保障，且於公共利益之維護有其
    必要性存在。又於俗稱「釣魚」或「誘捕偵查」之情形，因
    毒品買者為協助警察辦案佯稱購買，而將販賣者誘出以求人
    贓俱獲，因其無實際買受之真意，且在警察監視之下伺機逮
    捕，事實上亦不能真正完成買賣，則該次行為，僅能論以販
    賣未遂。經查，本案警員於執行網路巡邏勤務時，在通訊軟
    體微信之公開社團內發現黃文郁刊有暗示毒品交易之文字，
    方佯裝買家與其聯繫，並與黃文郁洽談毒品交易事宜，可見
    黃文郁本即有販毒之犯意，非因警員引誘始生販毒意念或行
    為。而黃文郁與佯為買家之警員就所售之毒品咖啡包數量及
    價格進行議價，自已屬販賣毒品之著手，後依約將毒品咖啡
    包20包交予警員，僅因喬裝買家之警員不具購毒真意而未完
    成販毒行為，故止於販賣未遂，得依刑法第25條第2項之規
    定減輕其刑。
　⒋黃柏宣有偵審自白及未遂犯之2種減輕事由，應依法遞減之；
    而黃文郁及高翊誠有偵審自白、供出共犯及未遂犯3種減刑
    事由，依刑法第70條及第71條第2項之規定，先依較少之數
    減輕後再遞減之，故應依毒品危害防制條例第17條第2項、
    刑法第25條第2項、毒品危害防制條例第17條第1項之順序遞
    減之。
　⒌本案無刑法第59條規定之適用：
　　辯護人固均為被告3人辯護稱：本案販毒次數僅1次、數量非
    鉅且毒品未流入市面，被告年紀尚輕，一時思慮不周而觸法
    ，已深知警惕，有情輕法重之情形，請依刑法第59條酌減其
    刑等語。惟按刑法第59條規定犯罪之情狀顯可憫恕，認科以
    最低度刑仍嫌過重者，得酌量減輕其刑，此雖為法院依法得
    行使裁量之事項，然非漫無限制，必須犯罪另有特殊之原因
    、環境、情狀，在客觀上足以引起一般之同情而顯可憫恕，
    認為即予宣告法定最低度之刑，猶嫌過重者，始有其適用。
    是以，為此項裁量減輕其刑時，必須就被告全部犯罪情狀予
    以審酌，在客觀上是否有足以引起一般之同情而顯可憫恕之
    情形，始謂適法。本院審酌被告3人正值青年，不思以正當
    途徑營生，明知毒品危害人體至深，且施用者猶有為獲毒品
    而另犯刑案之可能，造成社會治安之潛在危害，販賣毒品更
    為法所嚴厲禁止，卻為貪圖不法利益即販售毒品咖啡包，漫
    延流毒遺害，對社會秩序危害非輕，客觀上實無足以引起一
    般同情之情狀，而有情堪憫恕之情事，況黃柏宣依刑法第25
    條第2項、毒品危害防制條例第17條第2項規定遞減其刑後，
    可量處之最低度刑已大幅降低，黃文郁及高翊誠更有偵審自
    白、供出共犯及未遂犯3種減刑事由，減輕後更無情輕法重
    之情，故本件自無適用刑法第59條之規定酌減其刑之餘地，
    辯護人請求依刑法第59條減輕其刑，核無可採，併予說明。
　㈢爰以行為人之責任為基礎，審酌被告3人明知毒品對於身體健
    康之戕害，卻為貪圖不法利益，無視於國家對於杜絕毒品犯
    罪之禁令，企圖販售含有第三級毒品成分之毒品咖啡包以營
    利，其所為危害社會治安及國民健康，助長毒品氾濫，自不
    可取；惟念被告3人始終坦承犯行，犯後態度尚可；兼衡被
    告3人欲販售之對象僅1人、價金為5,600元、本案係員警佯
    裝買家而未遂，故未造成毒品實際流通入市面之犯罪情節、
    被告3人於本院審理中自述之智識程度及家庭經濟狀況（因
    涉及個人隱私，故不揭露，詳如本院審理筆錄）、被告3人
    於本案之分工情節（黃柏宣提供毒品咖啡包、黃文郁上網刊
    登販售廣告並與高翊誠一同至現場交付毒品）、各自之前科
    素行（有臺灣高等法院被告前案紀錄表在卷可佐）等一切情
    狀，分別量處如主文欄所示之刑。
　㈣不予宣告緩刑之理由：
　⒈按緩刑為法院刑罰權之運用，旨在獎勵自新，祇須合於刑法
    第74條所定之條件，法院本有自由裁量之職權。關於緩刑之
    宣告，除應具備一定條件外，並須有可認為以暫不執行刑罰
    為適當之情形，始得為之。法院行使此項裁量職權時，應受
    比例原則、平等原則等一般法律原則之支配；但此之所謂比
    例原則，指法院行使此項職權判斷時，須符合客觀上之適當
    性、相當性及必要性之價值要求，不得逾越，用以維護刑罰
    之均衡；而所謂平等原則，非指一律齊頭式之平等待遇，應
    從實質上加以客觀判斷，對相同之條件事實，始得為相同之
    處理，倘若條件事實有別，則應本乎正義理念，予以分別處
    置，禁止恣意為之，俾緩刑宣告之運用，達成客觀上之適當
    性、相當性與必要性之要求。質言之，法官為此量刑或緩刑
    宣告之裁量權時，除不得逾越法定刑或法定要件外，尚應符
    合法規範之體系及目的，遵守一般有效之經驗及論理法則等
    法原則，亦應兼顧裁量之外部及內部性事項，是以緩刑之宣
    告，除應具備刑法第74條所定條件外，並須有可認為以暫不
    執行刑罰為適當之情形，始得為之。
　⒉辯護人雖均稱：被告3人年輕識淺，犯後深切悔悟，欲販賣之
    毒品數量不多，毒品亦尚未流出市面，且黃柏宣及高翊誠均
    無前科，請給予緩刑宣告等語。然查，毒品咖啡包等新興毒
    品近年來於我國日漸氾濫，且濫用毒品情形亦有年輕化之趨
    勢，販賣第三級毒品罪之罪質及可罰性均屬非輕，社會整體
    氛圍對於毒品氾濫之深惡痛絕程度益加熾烈，立法機關於被
    告3人犯行前之109年1月15日已透過修法方式調高販賣第三
    級毒品之刑責，並於同年7月15日生效，藉此反映全體國民
    之法意志及法感情，同時達到警惕此類犯罪行為人之效果。
    被告3人雖均未有毒品前科，然審酌被告3人為智識能力正常
    之成年人，卻未明辨是非，率爾參與販毒行為，助長毒品氾
    濫之風險，其行為所生危害甚鉅，不宜輕縱，且被告3人係
    追求一己利益而為本案犯行，其犯罪誘因難以完全杜絕，而
    販賣毒品犯罪具有相當之隱密性，查緝不易，在利益驅使下
    容易鋌而走險再犯；況其等欲販賣之第三級毒品於客觀上已
    實際完成毒品交易之合意並親自前往交付本案毒品咖啡包，
    僅因購毒者警員實無購買之真意而僅止於未遂，其情狀相較
    於一般類似案件而言，非屬情節特別輕微，若被告3人僅受
    有期徒刑之宣告而未予執行，恐難使其心生警惕而阻絕再犯
    。此外復無其他認上開宣告刑以暫不執行為適當之事由，為
    使被告3人確實記取教訓，遂認為不宜給予緩刑，附此敘明
    。
六、沒收：
　㈠扣案含有第三級毒品成分之毒品咖啡包：
　⒈按毒品危害防制條例第18條第1項前段僅規定第一、二級毒品
    始須沒收銷燬，至第三、四級毒品則僅得沒入銷燬，就第三
    級毒品之沒收，即屬毒品危害防制條例未有特別規定之情形
    ，然第三級毒品仍屬違禁物，即應回歸刑法第38條第1項規
    定，不問屬於犯罪行為人與否均沒收之。又按沒收標的為違
    禁物時，因違禁物本身具社會危害性，重在除去，故刑法第
    38條第1項規定，不問屬於犯罪行為人與否，沒收之，則於
    數人共同犯罪時，除非違禁物已滅失或不存在，均應對各共
    同正犯諭知沒收（最高法院108年度台上字第1001號判決意
    旨參照）。
　⒉經查，扣案之28包毒品咖啡包［均含包裝袋各1只，包含原欲
    供本案販售之20包（毛重96.15公克）、高翊誠身上扣得之6
    包（毛重27.68公克）、黃柏宣家中扣得之2包（毛重9.44公
    克），總毛重133.27公克］，經檢驗均含有第三級毒品4-甲
    基甲基卡西酮（Mephedrone）成分，有111年3月7日高醫毒
    物室濫用藥物檢驗報告在卷可佐（院卷第131至185頁），且
    係被告3人共同持有，或係先前販賣剩餘，或係預備供販賣
    之用，然未及賣出即遭查獲，業據被告3人均坦承在卷（警
    一卷第7至8頁、第20頁、第27至28頁，偵一卷第24頁、第27
    至28頁、第30至31頁），應依刑法第38條第1項規定，於被
    告3人所犯罪刑項下均宣告沒收。至其包裝袋上所殘留之第
    三級毒品成分，本身不能或難以析離，亦無析離之實益與必
    要，均應視同毒品，一併宣告沒收。送驗耗損部分之毒品，
    因已滅失，不另宣告沒收。
　㈡扣案手機：
　　黃柏宣、黃文郁均坦承其等遭扣案之手機係供本案販毒聯繫
    使用，高翊誠則否認其遭扣案之手機與本案有關（院卷第77
    頁），卷內亦無事證足認高翊誠曾使用扣案手機供本案犯行
    使用，故僅就黃柏宣、黃文郁遭扣案之iPhone手機各1支（
    含門號0000000000號、0000000000號之SIM卡各1張，IMEI碼
    各為：000000000000000號、000000000000000號），依毒品
    危害防制條例第19條第1項規定，於其等所犯罪刑項下各自
    宣告沒收。
　㈢至原約定之毒品價金5,600元，因員警於表明身分後隨即逮捕
    被告3人而未實際給付，有員警職務報告在卷可佐（警一卷
    第63頁），足認被告3人並未因本案獲得犯罪所得，爰不諭
    知沒收或追徵。
據上論斷，應依刑事訴訟法第299條第1項前段、第300條，判決
如主文。
本案經檢察官張貽琮提起公訴，檢察官周容到庭執行職務。 
中　　華　　民　　國　　111 　年　　8 　　月　　24　　日
                  刑事第三庭  審判長 法　官  林青怡
　　　　　　　　　                   法  官  洪韻婷
　　　　　　　　　                   法  官  胡家瑋
以上正本證明與原本無異。
如不服本判決應於收受送達後20日內向本院提出上訴書狀，並應
敘述具體理由；如未敘述上訴理由者，應於上訴期間屆滿後20日
內向本院補提理由書（均須按他造當事人之人數附繕本）「切勿
逕送上級法院」。
如因疫情而遲誤不變期間，得向法院聲請回復原狀。
中　　華　　民　　國　　111 　年　　8 　　月　　24　　日
  　　　　　　　　　　　　　　　　　 書記官  簡雅文
本案論罪科刑法條：
毒品危害防制條例第4條第3項、第6項
製造、運輸、販賣第三級毒品者，處7年以上有期徒刑，得併科
新臺幣1千萬元以下罰金。
前五項之未遂犯罰之。